臺灣花蓮地方法院刑事裁定
111年度聲字第4號
聲  請  人  臺灣花蓮地方檢察署檢察官
受  刑  人  呂東軒



上列聲請人因受刑人數罪併罰，有二裁判以上，聲請定其應執行
之刑（110年度執聲字第405號），本院裁定如下：
    主  文
呂東軒犯如附表一所示各罪所處之刑，應執行有期徒刑參年拾壹
月。又犯如附表二所示各罪所處之刑，應執行有期徒刑肆年捌月
。
    理  由
一、聲請意旨略以：受刑人呂東軒因竊盜等案件，先後經判決確
    定如附表一、二，應依刑法第53條及第51條第5款，分別定
    其應執行之刑，爰依刑事訴訟法第477條第1項聲請裁定等語
    。
二、按刑法第50條規定：「裁判確定前犯數罪者，併合處罰之。
    但有下列情形之一者，不在此限：一、得易科罰金之罪與不
    得易科罰金之罪。二、得易科罰金之罪與不得易服社會勞動
    之罪。三、得易服社會勞動之罪與不得易科罰金之罪。四、
    得易服社會勞動之罪與不得易服社會勞動之罪。前項但書情
    形，受刑人請求檢察官聲請定應執行刑者，依第51條規定」
    ；又同法第53條規定：「數罪併罰，有二裁判以上者，依第
    51條之規定，定其應執行之刑」。次按數罪併罰，應依分別
    宣告其罪之刑為基礎，定其應執行刑，此觀刑法第51條規定
    自明，故一裁判宣告數罪之刑，雖曾經定其執行刑，但如再
    與其他裁判宣告之刑定其執行刑時，前定之執行刑當然失效
    ，仍應以其各罪宣告之刑為基礎，定其執行刑，不得以前之
    執行刑為基礎，以與後裁判宣告之刑，定其執行刑（最高法
    院83年度台抗字第502號裁定意旨參照）；惟上開更定之應
    執行刑，不應比前定之應執行刑加計其他裁判所處刑期後為
    重，否則即與法律秩序理念及法律目的之內部界限有違，難
    認適法（最高法院93年度台非字第192號裁定意旨參照）。
    又按刑事判決關於有期徒刑或拘役得易科罰金之規定，刑法
    第41條分別定有明文，惟所犯為數罪併罰，其中之一罪雖得
    易科罰金，但因與不得易科之他罪合併處罰之結果，於定執
    行刑時，祇須將各罪之刑合併裁量，不得易科罰金合併執行
    （司法院大法官會議釋字第144號解釋意旨可資參照）。
三、查本件受刑人因竊盜等案件，經本院先後判處如附表一、二
    所示之刑，且均經確定在案，有各該判決書及臺灣高等法院
    被告前案紀錄表各1份在卷足憑。其中附表一編號1至6、附
    表二編號1至4、8至9所示之罪所處之刑不得易科罰金，另附
    表一編號7至8、附表二編號5至7、10至25所示之罪所處之刑
    則得易科罰金，合於刑法第50條第1項但書第1款情形，須經
    受刑人請求檢察官聲請定其應執行刑者，始得依第51條規定
    ，定其應執行刑。茲受刑人業已請求檢察官就附表一、二所
    示各罪聲請定其應執行刑，此有受刑人出具之臺灣花蓮地方
    檢察署刑事執行意見狀暨所附受刑人呂東軒定應執行刑案件
    一覽表1份在卷可稽，並經檢察官聲請定其應執行之刑，本
    院審核認聲請為正當，爰審酌受刑人如附表一、二所示之犯
    罪為多次施用毒品案件及竊盜案件，且分別於相近之時間內
    密集為之，其犯罪類型及行為態樣相似，可非難重複程度較
    高，另考量施用毒品、搶奪及竊盜間罪質不同，及受刑人於
    本院調查時陳述：家裡只剩70幾歲沒辦法工作的父親，之前
    是伊在照顧，父親現在應該與女朋友一起住，希望可以定少
    一點等語，分別定其應執行之刑如主文所示。又受刑人所犯
    如附表一編號1至6所示之罪經本院以109年度聲字第364號裁
    定應執行刑有期徒刑3年9月確定，而附表二編號1至4、5至7
    、8至9、10至20、21至25所示之罪經各該判決分別定應執行
    刑有期徒刑1年8月、8月、1年8月、1年、10月確定，此有上
    述判決書及被告前案紀錄表可按，依前揭說明，本院定其應
    執行刑，除不得逾越刑法第51條第5款所定法律之外部界限
    ，亦應受內部界限之拘束，附表一部分即不得重於上開應執
    行刑有期徒刑3年9月及附表編號7、8所示有期徒刑之總和，
    附表二部分則不得重於上述應執行刑有期徒刑1年8月、8月
    、1年8月、1年、10月之總和，併予說明。另查本件受刑人
    所犯如附表一編號7至8、附表二編號5至7、10至25所示之罪
    所宣告之刑，雖得易科罰金，然因與如附表一編號1至6、附
    表二編號1至4、8至9所示之罪所宣告不得易科罰金之刑合併
    定其應執行刑，揆諸前揭說明，均不得易科罰金，附此敘明
    。
四、依刑事訴訟法第477條第1項，刑法第50條第1項第2項、第53
    條、第51條第5款，裁定如主文。
中　　華　　民　　國　　111 　年　　3 　　月　　14　　日
                  刑事第三庭    法  官  黃柏憲
上列正本證明與原本無異。
如對本裁定不服，應於送達後5日內，向本院提出抗告狀（應抄
附繕本）。
因疫情而遲誤不變期間，得向法院聲請回復原狀。
中　　華　　民　　國　　111 　年　　3 　　月　　14　　日

                                書記官  李宜蓉
附表一：
編          號  1 2 3 罪          名  毒品危害防制條例 毒品危害防制條例 毒品危害防制條例 宣    告    刑  有期徒刑10月 有期徒刑1年 有期徒刑11月  犯  罪  日  期  108年5月4日下午4時51分許為警採尿回溯26小時內之某時 108年3月21日上午7時10分許為警採尿回溯96小時內之某時 108年8月19日下午6時50分許起回溯26小時內之某時 偵查(自訴)機關年  度  案  號  臺灣花蓮地方檢察署108年度毒偵字第493號 臺灣花蓮地方檢察署108年度毒偵字第458號 臺灣花蓮地方檢察署108年度毒偵字第834號 最  後  事實審 法    院 臺灣花蓮地方法院 臺灣花蓮地方法院 臺灣花蓮地方法院  案    號 108年度訴字第174號 108年度訴字第166號 109年度訴字第14號  判決日期 108年11月7日 109年1月21日 109年3月24日 確  定   判  決 法    院 臺灣花蓮地方法院 臺灣花蓮地方法院 臺灣花蓮地方法院  案    號 108年度訴字第174號 108年度訴字第166號 109年度訴字第14號  判    決確定日期 108年11月28日 109年3月11日 109年4月28日 是 否 為 得 易科 罰 金 之 罪  否 否 否 
編          號  4 5 6 罪          名  搶奪 毒品危害防制條例 毒品危害防制條例 宣    告    刑  有期徒刑7月 有期徒刑10月 有期徒刑10月  犯  罪  日  期   108年11月22日 108年7月4日下午7時30分許為警採尿回溯26小時內之某時 108年7月11日上午7時16分許為警採尿回溯26小時內之某時 偵查(自訴)機關年  度  案  號  臺灣花蓮地方檢察署108年度偵字第5004號等 臺灣花蓮地方檢察署108年度偵字第5004號等 臺灣花蓮地方檢察署108年度偵字第5004號等 最  後  事實審 法    院 臺灣花蓮地方法院 臺灣花蓮地方法院 臺灣花蓮地方法院  案    號 108年度訴字第277、 308號 108年度訴字第277、 308號 108年度訴字第277、 308號  判決日期 109年2月12日 109年2月12日 109年2月12日 確  定   判  決 法    院 臺灣花蓮地方法院 臺灣花蓮地方法院 臺灣花蓮地方法院  案    號 108年度訴字第277、 308號 108年度訴字第277、 308號 108年度訴字第277、 308號  判    決確定日期 109年3月24日 109年3月24日 109年3月24日 是 否 為 得 易科 罰 金 之 罪  否 否 否 
編          號  7 8 （以下空白） 罪          名  竊盜 竊盜  宣    告    刑  有期徒刑3月 有期徒刑3月  犯  罪  日  期  108年11月22日 108年11月20日  偵查(自訴)機關年  度  案  號  臺灣花蓮地方檢察署109年度偵字第1914號 臺灣花蓮地方檢察署109年度偵字第2141號  最  後  事實審 法    院 臺灣花蓮地方法院 臺灣花蓮地方法院   案    號 109年度易字第153號 109年度花簡字第354號   判決日期 109年7月16日 109年8月11日  確  定   判  決 法    院 臺灣花蓮地方法院 臺灣花蓮地方法院   案    號 109年度易字第153號 109年度花簡字第354號   判    決確定日期 109年8月12日 109年9月10日  是 否 為 得 易科 罰 金 之 罪  是 是  

附表二：
編          號  1 2 3 罪          名  毒品危害防制條例 毒品危害防制條例 毒品危害防制條例 宣    告    刑  有期徒刑1年 有期徒刑1年 有期徒刑1年  犯  罪  日  期  108年9月20日下午4時5分為警採尿回溯26小時內之某時 108年10月28日上午11時3分許為警採尿回溯26小時內之某時 108年11月23日下午6時許為警採尿回溯26小時內之某時 偵查(自訴)機關年  度  案  號  臺灣花蓮地方檢察署108年度毒偵字第911號等 臺灣花蓮地方檢察署108年度毒偵字第911號等 臺灣花蓮地方檢察署108年度毒偵字第911號等 最  後  事實審 法    院 臺灣花蓮地方法院 臺灣花蓮地方法院 臺灣花蓮地方法院  案    號 109年度訴字第69號 109年度訴字第69號 109年度訴字第69號  判決日期 109年5月6日 109年5月6日 109年5月6日 確  定   判  決 法    院 臺灣花蓮地方法院 臺灣花蓮地方法院 臺灣花蓮地方法院  案    號 109年度訴字第69號 109年度訴字第69號 109年度訴字第69號  判    決確定日期 109年6月5日 109年6月5日 109年6月5日 是 否 為 得 易科 罰 金 之 罪  否 否 否 
編          號  4 5 6 罪          名  毒品危害防制條例 竊盜 竊盜 宣    告    刑  有期徒刑1年 有期徒刑5月 有期徒刑5月  犯  罪  日  期  108年12月13日下午4時30分許為警採尿回溯26小時內之某時  109年2月17日  108年12月11日 偵查(自訴)機關年  度  案  號  臺灣花蓮地方檢察署108年度毒偵字第911號等 臺灣花蓮地方檢察署109年度偵字第1368號等 臺灣花蓮地方檢察署109年度偵字第1368號等 最  後  事實審 法    院 臺灣花蓮地方法院 臺灣花蓮地方法院 臺灣花蓮地方法院  案    號 109年度訴字第69號 109年度易字第132號 109年度易字第132號  判決日期 109年5月6日 109年6月9日 109年6月9日 確  定   判  決 法    院 臺灣花蓮地方法院 臺灣花蓮地方法院 臺灣花蓮地方法院  案    號 109年度訴字第69號 109年度易字第132號 109年度易字第132號  判    決確定日期 109年6月5日 109年7月9日 109年7月9日 是 否 為 得 易科 罰 金 之 罪  否 是 是 
編          號  7 8 9 罪          名  竊盜 毒品危害防制條例 毒品危害防制條例 宣    告    刑  有期徒刑5月 有期徒刑1年 有期徒刑10月  犯  罪  日  期   109年2月12日 109年2月13日下午6時40分許為警採尿回溯26小時內之某時  109年2月22日 偵查(自訴)機關年  度  案  號  臺灣花蓮地方檢察署109年度偵字第1368號等 臺灣花蓮地方檢察署109年度毒偵字第243號等 臺灣花蓮地方檢察署109年度毒偵字第243號等 最  後  事實審 法    院 臺灣花蓮地方法院 臺灣花蓮地方法院 臺灣花蓮地方法院  案    號 109年度易字第132號 109年度訴字第103號 109年度訴字第103號  判決日期 109年6月9日 109年6月18日 109年6月18日 確  定   判  決 法    院 臺灣花蓮地方法院 臺灣花蓮地方法院 臺灣花蓮地方法院  案    號 109年度易字第132號 109年度訴字第103號 109年度訴字第103號  判    決確定日期 109年7月9日 109年7月17日 109年7月17日 是 否 為 得 易科 罰 金 之 罪  是 否 否 
編          號  10 11 12 罪          名  竊盜 竊盜 竊盜 宣    告    刑  有期徒刑4月 有期徒刑4月 有期徒刑4月 犯  罪  日  期  108年8月11日 108年10月14日 108年11月7日 偵查(自訴)機關年  度  案  號  臺灣花蓮地方檢察署108年度偵字第4635號等 臺灣花蓮地方檢察署108年度偵字第4635號等 臺灣花蓮地方檢察署108年度偵字第4635號等 最  後  事實審 法    院 臺灣花蓮地方法院 臺灣花蓮地方法院 臺灣花蓮地方法院  案    號 109年度易字第117號 109年度易字第117號 109年度易字第117號  判決日期 109年6月9日 109年6月9日 109年6月9日 確  定   判  決 法    院 臺灣花蓮地方法院 臺灣花蓮地方法院 臺灣花蓮地方法院  案    號 109年度易字第117號 109年度易字第117號 109年度易字第117號  判    決確定日期 109年6月9日 109年6月9日 109年6月9日 是 否 為 得 易科 罰 金 之 罪  是 是 是 
編          號  13 14 15 罪          名  竊盜 竊盜 竊盜 宣    告    刑  有期徒刑4月 有期徒刑4月 有期徒刑4月 犯  罪  日  期  108年11月7日 108年10月7日 108年12月12日 偵查(自訴)機關年  度  案  號  臺灣花蓮地方檢察署108年度偵字第4635號等 臺灣花蓮地方檢察署108年度偵字第4635號等 臺灣花蓮地方檢察署108年度偵字第4635號等 最  後  事實審 法    院 臺灣花蓮地方法院 臺灣花蓮地方法院 臺灣花蓮地方法院  案    號 109年度易字第117號 109年度易字第117號 109年度易字第117號  判決日期 109年6月9日 109年6月9日 109年6月9日 確  定   判  決 法    院 臺灣花蓮地方法院 臺灣花蓮地方法院 臺灣花蓮地方法院  案    號 109年度易字第117號 109年度易字第117號 109年度易字第117號  判    決確定日期 109年6月9日 109年6月9日 109年6月9日 是 否 為 得 易科 罰 金 之 罪  是 是 是 
編          號  16 17 18 罪          名  竊盜 竊盜 竊盜 宣    告    刑  有期徒刑4月 有期徒刑4月 有期徒刑4月 犯  罪  日  期  108年12月1日 108年11月23日 108年11月5日 偵查(自訴)機關年  度  案  號  臺灣花蓮地方檢察署108年度偵字第4635號等 臺灣花蓮地方檢察署108年度偵字第4635號等 臺灣花蓮地方檢察署108年度偵字第4635號等 最  後  事實審 法    院 臺灣花蓮地方法院 臺灣花蓮地方法院 臺灣花蓮地方法院  案    號 109年度易字第117號 109年度易字第117號 109年度易字第117號  判決日期 109年6月9日 109年6月9日 109年6月9日 確  定   判  決 法    院 臺灣花蓮地方法院 臺灣花蓮地方法院 臺灣花蓮地方法院  案    號 109年度易字第117號 109年度易字第117號 109年度易字第117號  判    決確定日期 109年6月9日 109年6月9日 109年6月9日 是 否 為 得 易科 罰 金 之 罪  是 是 是 
編          號  19 20 21 罪          名  竊盜 竊盜 竊盜 宣    告    刑  有期徒刑4月 有期徒刑4月 有期徒刑3月 犯  罪  日  期  108年11月8日 108年12月13日 109年1月11日 偵查(自訴)機關年  度  案  號  臺灣花蓮地方檢察署108年度偵字第4635號等 臺灣花蓮地方檢察署108年度偵字第4635號等 臺灣花蓮地方檢察署109年度偵字第1036號等 最  後  事實審 法    院 臺灣花蓮地方法院 臺灣花蓮地方法院 臺灣花蓮地方法院  案    號 109年度易字第117號 109年度易字第117號 109年度花簡字第217號  判決日期 109年6月9日 109年6月9日 109年6月18日 確  定   判  決 法    院 臺灣花蓮地方法院 臺灣花蓮地方法院 臺灣花蓮地方法院  案    號 109年度易字第117號 109年度易字第117號 109年度花簡字第217號  判    決確定日期 109年6月9日 109年6月9日 109年7月29日 是 否 為 得 易科 罰 金 之 罪  是 是 是 
編          號  22 23 24 罪          名  竊盜 竊盜 竊盜 宣    告    刑  有期徒刑4月 有期徒刑3月 有期徒刑3月 犯  罪  日  期  109年2月1日 109年2月13日 109年2月14日 偵查(自訴)機關年  度  案  號  臺灣花蓮地方檢察署109年度偵字第1036號等 臺灣花蓮地方檢察署109年度偵字第1036號等 臺灣花蓮地方檢察署109年度偵字第1036號等 最  後  事實審 法    院 臺灣花蓮地方法院 臺灣花蓮地方法院 臺灣花蓮地方法院  案    號 109年度花簡字第217號 109年度花簡字第217號 109年度花簡字第217號  判決日期 109年6月18日 109年6月18日 109年6月18日 確  定   判  決 法    院 臺灣花蓮地方法院 臺灣花蓮地方法院 臺灣花蓮地方法院  案    號 109年度花簡字第217號 109年度花簡字第217號 109年度花簡字第217號  判    決確定日期 109年7月29日 109年7月29日 109年7月29日 是 否 為 得 易科 罰 金 之 罪  是 是 是 
編          號  25 （以下空白） （以下空白） 罪          名  竊盜   宣    告    刑  有期徒刑4月   犯  罪  日  期  109年2月14日   偵查(自訴)機關年  度  案  號  臺灣花蓮地方檢察署109年度偵字第1036號等   最  後  事實審 法    院 臺灣花蓮地方法院    案    號 109年度花簡字第217號    判決日期 109年6月18日   確  定   判  決 法    院 臺灣花蓮地方法院    案    號 109年度花簡字第217號    判    決確定日期 109年7月29日   是 否 為 得 易科 罰 金 之 罪  是